Inventaris van de archieven van het Ministerie van Waterstaat, 1798-1813
Nationaal Archief, Den Haag
- REQUESTMEESTER, BELAST MET DEN DIENST VAN BRUGGEN EN WEGEN IN HOLLAND, 1811-1813, 10.
  - Afzonderlijk gehouden dossiers van het Bureau van Bruggen en Wegen, 10.2
    - Organisation, travaux des digues et polders, 10.2.4
      - 18 Ecluse de Coegers, poldre Axel, 1813 19 Fermeture du poldre de Philippine, 1812-1813 20 Domaine d'Hulsterambacht, mr le duc de Bassand (dotation), 1811-1813 21 Pointe d'Ossenisse. Travaux. 1811-1812 22 Ecluse de Campen (Hulsterambacht), 1812-1813 23 Exhaussement de la digue du poldre de Nijs, 1812 24 Demandes de dégrèvement de subside préanetée par le poldre Hoofdplaat (partage généralité) 1812-1813 25 Ontbreekt 26 Ontbreekt 27 Ontbreekt 28 Réquisitions de Vletters-, Marguerite- et Petite Huissenpolder, 1812 29 Concession faire à mr van Waesberghe en 1794 (Schorren de long du Krinkeldijk hors de la ville de l'Ecluse) 30 Sécours accordé au polder d'Eendragt, 1813 31 Réclamations d'indemnité, 1813 32 Réclamations sur le nombre d'hectares donnant droit de vôter, 1812. 33 Nomination de la direction du Poelpolder, 1811, 1812 34 Nominations de membres de directions des poldres Hulster-Nieuwland, Stoppelsdijk et Meelzeele, 1812 35 Travaux. Polder Hoofdplaat, partage de la Zélande, 1811-1813 36 Pièces relatives aux Schorres, 1811 37 Batterie de Breskens. Correspondance relative à l'enlévement de terre, 1812 38 Buse qu'on place dans la digue entre le polder Grande Isabelle et l'ancien havre de Bouchante, 1811, 1812 39 Réclamations des polders Madeleine et Zoutenpolder, commune de Biervliet, 1811 40 Changement d'écoulement et emprunt projetés par les polders situés dans la commune de Biervliet, 1812 40a Correspondance diverse, terminée en 1813., 396
        De omslagen vermeld onder de nrs 37-40a zijn ongenummerd. Deze werden aangetroffen tussen de nrs 36 en 41.
      - Bouches de l'Escaut, 1812-1813; 397
        41 Poldres calamiteux, budgets de 1813
        42 Réparation de 1813. Travail de commissions sur la levée des geschots et subsides aux poldres calamiteux
        43 Ontbreekt
        44 Ontbreekt
        45 Comptes des poldres calamiteux de 1812.
        46 Ontbreekt
        47 Ontbreekt
        48 Ontbreekt
        49 Ontbreekt
      - 50 Etat des talons de récépissés visés par le sous Préfet de Zierikzee en 1812. (geschot des poldres) 51 Etat des talons de récépissés visés par le sous-préfet de Goes, 1812 52 Situation de la caisse du réceveur général en 1812 53 Fonds des poldres calamiteux. Exercice 1813-1814 54 Elements des budgets de 1812 et 1813 55 Budgets des poldres calamiteux. Exercice 1812 56 Renseignements au budget de 1812. Correspond 57 Comptes des poldres 1811. Schouwen et Duiveland 58 Comptabilité des poldres calamiteux. Exercice 1811, 398
      - 59 Travaux extraordinaires de 1811, au Oud-Noord-Beveland 60 Evénements de 1811. Affouillement du poldre Zuid Craayert, Zuid Beveland et poldre Noord Beveland 61 Travaux extraordinaires de Schouwen 1811. Nole de Flauwers 62 Avis de fonds, 1811 63 Fonds produit du 60 centimes 1811. Poldres calamiteux 64 Intreprétition de décrets, 1813 65 Liste et exposé des ressources des poldres de l'île de Schouwen et de Tholen, 1811 66 Questions d'écoulement. Poldre de Strodorpe, poldre de Reigersberg. 1811-1813 67 Endiguement de schorres et fermeture du poldre de Sabingen, 1812, 1813 68 Ecluse projettée pour Walcheren, (port de Middelburg). 1812 69 Dimensions des digues, 1812 70 Questions sur les actes soumis au timbre, 1813 71 Pièces rélatives aux Schorres, 1812, 1813 72 Objets généraux, 1813, 1814, 399
      - Procès-verbaux des séances des assemblées générales des poldres de l'île de Tholen. 1812 (Décret impériale 28-12-1811) Procès-verbaux des séances des assemblées générales des poldres de l'île de Schouwen, 1812 Procès-verbaux des séances des assemblées générales des poldres Noord- en Zuid-Beveland, 1812, 400
      - Comptabilité des poldres calamiteux. Exercice 1808-1810, 401
      - 1 Digue nouvelle de Rammekens et mesures militaires, 1813, 1814 2 Travaux extraordinaires du poldre Zuid Craayert, Zuid Beveland, et événements relatifs au même poldre. Exercice 1813. 3 Travaux extraordinaires de Schouwen, Exercice 1813 4 Travaux extraordinaires de l'île de Tholen et dans le polder de Scherpenzeel, 1813 5 Travaux extraordinaires Etats mensuels, 1813 6 Mesures de précautions à Flauwers, Susanne, Borrendamme et Scherpenisse en remplacement des travaux extraordinaires projettés et non executés en 1813 7 Zelande, tempêtes de 11 et 12 oct 1813 8 Avis de fonds, exercice 1813, 402
      - 9 Travaux extraordinaires et événements de Sud-Craayert. Exercice 1812 10 Travaux extraordinaires et événements de Sud-Craayert, Schouwen, 1812 11 Avaissement de la digue de Scherpenisse du 2 novembre 1812 12 Travaux extraordinaires en général de 1812 13 Comptes mensuels des travaux extraordinaires de 1812 14 Ontbreekt 15 Walcheren. Correspondance avec le président de la direction de Walcheren. Modifications du budget, 1813 16 Ontbreekt 17 Travaux du récepage de trois jettées en charpente sur le nord estran de Walcheren, fait en 1813 18 Fourniture de matériaux pour les poldres calamiteux. Exercice 1813 19 Travaux ordinaires des poldres calamiteux, 1813 20 Ontbreekt 21 Administration particulier des poldres. Objets divers, 1813 22 Entretien du port de Zierikzee. 1813 et antérieur, 403
      - 23 Comptabilité de receveur du polder de Poortvliet. 1810-1812 24 Traitement dus à la direction ancienne de Walcheren et à mes employées, 1812 25 Ontbreekt 26 Récepage de 4 têtes de mer sur le nord estrang de Walcheren. Exercice 1812 27 Budget de travaux à executer, île de Walcheren, Exercice 1812 28 Schouwen. Objets divers, 1812 29 Schouwen. Plantation des dunes, 1812 30 Ontbreekt 31 Travaux ordinaires de 1812 32 Fourniture des matériaux. Exercice 1812 33 Ontbreekt 34 Etats des talons de recipisses visés par le sous-préfet de Goes en 1813 35 Etats des talons de recipisses visés par le sous-préfet de Zierikzee en 1813 36 Etats des mandats delivrés par Mr. le préfet, 1813 Ongenummerd: Zélande, fourbiture des materiaux, polders calamiteux. Exercice 1813, 404
      - Radeau échoué. Dégradation commissie le 19 octobre 1812 à la digue de Scherpenisse. (Terminé) 1812 Budget de 1811. Services des poldres. (terminé en 1813) Correspondance diverse, 1811. Terminé en 1813 Agents des ponts et chaussées et conducteurs, 1811. (terminé en 1813) Nominations des directions de Walcheren, Burgt et Westlande et de Schouwen, terminé en 1813. Polder Louis. (Wolphaartsdijk). terminé en 1813 Recepage des têtes de mer, 1811. terminé en 1813 Etats des dettes des poldres calamiteux de Zélande 1812. (terminé en 1813). Ongenummerd. Affaires terminés en 1813., 405
      - Departement des Deux Nethes, 1805-1813; 406
        1 Rekening van Pieter Johannis Ditmers, penningmeester van het heemraadschap van Mark en Dintel, sedert de creatie van het heemraadschap 31 Jan. 1805-30 Sep. 1810 et correspondance y relative. 1811-1813
        2 Nomidations de jurés et des membres des directions des poldres, 1811-1813
        3 Ecluse de Noordschans près Klundert. Domaine de la couronne, 1813
        4 Coupure dans les digues du poldre Auvergne et d'Oud Glines, 1813
        5 Polder méridionale sous Ossendrecht. Enlèvement d'une barrière, 1812
        6 Indemnité pour l'emplacement de la nouvelle route d'Amsterdam, 1812
        7 Polder Theodore. Dégats de 21 et 22 octobre 1812.
        8 Rampe à construire sur la route qui traverse le Willemspolder, 1811, 1813
        9 Question d'écoulement du polder d'Ossendrecht, 1811, 1812
        10 Assemblés générales des propriétaires des polders, Reddition des comptes, 1813
        11 Interprétation des décrêts, 1812.
        13 Pièces rélatives aux réclamations des Schorres, 1811, 1812
        Réfus de l'administration des domaines de solder les frais de geschot pour les terres, situés dans le poldre Nieuwe Zwaluwe et le Royalempolder. 1811
        Construction d'une écluse au polder Aemelia, 1811
        Réparation de la digue Kadijk du Nassaupoldre, 1811.
        Polder Sonzeel, 1811, 1812.
        Affaires diverses, 1811, 1812.
        Tourbières. 1813.
        Nr. 13: Affaires terminés en 1813.
        14 Ontbreekt.
        15 Elements qui ont servi à l'organisation.
    - Veren, 10.2.5
      - Eigendomsbewijzen en tarieven van veren in de Hollandse departementen, ingevolge art. 11 en al. 2 van art. 12 van het Keizerlijk decreet van 21 October 1811, door tussenkomst van de Prefecten, ingezonden aan de Directeur van Bruggen en Wegen., 407-408
        In okt 1901 werden de nrs 407-408 overgenomen van het Ministerie van Binnenlandse Zaken zonder proces-verbaal.
        - Nrs 1 - 119., 407
        - Nrs 120 - 190., 408
      - Agenda van de Directeur du bureau des Ponts et Chaussées, 3e Bureau., 1812; 409; 1 deel in 1 portefeuille
  - Indices, 10.3
    - Indices, alfabetisch geordend, 1811-1813; 410-419; 10 delen
      - Index, 1e bureau 1811., 410
      - Index, 2e bureau 1811., 411
      - Index, 3e bureau 1811., 412
      - Index, 1e bureau jan-mei 1812., 413
      - Index, 1e bureau jun-dec 1812., 414
        Hierin ook het 3e Bureau, jan-mei 1812: Bruggen en Wegen.
      - Index, 3e bureau 1812., 415
      - Index, 2e bureau 1812., 416
      - Index, 1e bureau 1813., 417
      - Index, 2e bureau 1813., 418
      - Index, 3e bureau 1813., 419
  - Comptabiliteit, 10.4
    - Kasboek van betalingen gedaan uit het budget voor Bruggen en Wegen, 1812- 1813.; 420-420A; 1 deel
      - eerste deel, 420
      - tweede deel, 420A
    - Budgets, 1807, 1808 en 1811.; 421-421A; 1 portefeuille
      - eerste deel, 421
      - tweede deel, 421A
    - Journalen van ordonnanties voor waterstaatszaken voortkomend uit de gearresteerde petities voor het jaar, 1798.; 422; 1 deel
    - Journalen van ordonnanties voor waterstaatszaken voortkomend uit de gearresteerde petities voor het jaar, 1799.; 423; 1 deel
    - Journalen van ordonnanties voor waterstaatszaken voortkomend uit de gearresteerde petities voor het jaar, 1800.; 424; 1 deel
    - Alfabetische index op de inv.nrs 423-424., 425; 1 deel
    - Journalen van ordonnanties voor waterstaatszaken voortkomend uit de gearresteerde petities voor het jaar, 1801.; 426; 1 deel
    - Journalen van ordonnanties voor waterstaatszaken voortkomend uit de gearresteerde petities voor het jaar, 1802.; 427; 1 deel
    - Ordonnanties en belastingregisters van de posten betreffende waterstaat uit de 7e somma der begroting van Staatsbehoeften van, 1799.; 428; 1 deel
    - Ordonnanties en belastingregisters van de posten betreffende waterstaat uit de 7e somma der begroting, 1800.; 429; 1 deel
    - Ordonnanties en belastingregisters van de posten betreffende waterstaat uit de 7e somma der begroting, 1801.; 430; 1 deel
    - Ordonnanties en belastingregisters van de posten betreffende waterstaat uit de 6e somma der begroting, 1802.; 431; 1 deel
    - Ordonnanties en belastingregisters van de posten betreffende waterstaat uit de 6e somma der begroting, 1803.; 432; 1 deel
    - Ordonnanties en belastingregisters van de posten betreffende waterstaat uit de 7e somma der begroting, 1804.; 433; 1 deel
    - Ordonnanties en belastingregisters van de posten betreffende waterstaat uit de 7e en 8e somma der begroting, 1805.; 434; 1 deel
    - Ordonnanties en belastingregisters van de posten betreffende waterstaat uit de 8e somma der begroting, 1806, 1e halfjaar.; 435-435A; 1 deel
      - eerste deel, 435
      - tweede deel, 435A
    - Ordonnanties en belastingregisters van de posten betreffende waterstaat uit de 8e somma der begroting, 1806, 1e halfjaar (belastingregister).; 436; 1 deel
    - Ordonnanties en belastingregisters van de posten betreffende waterstaat uit de 8e somma der begroting, 1806, 2e halfjaar.; 437; 1 deel
    - Ordonnanties en belastingregisters van de posten betreffende waterstaat uit de 8e somma der begroting, 1807.; 438; 1 deel
    - Ordonnanties en belastingregisters van de posten betreffende waterstaat uit de 1e somma der begroting, 1808.; 439; 1 deel
    - Staat van door de Directeur-Generaal van de Waterstaat verleende ordonnanties, 1808.; 440-440A; 1 deel
      - eerste deel, 440
      - tweede deel, 440A
    - Staat van ordonnanties voor de Waterstaat door de Minister van Binnenlandse Zaken verleend, 1809.; 441; 1 deel
    - Register van ingekomen en vereffende declaraties, 1810.; 442; 1 deel
    - Register van ingekomen en vereffende declaraties, 1814.; 443; 1 deel
    - Staat van de in 1807 tot de Waterstaat benodigde en gedisponeerde sommen uit de begrotingen van 1803-1807, 444; 1 deel
    - Grootboek, 1798.; 445
    - Aantekening van ontvangen stukken bij commissarissen-inspecteurs van 's Lands Waterstaat in de departementen van de Amstel en Texel, 14 Aug. 1800-30 Aug. 1801.; 446; 1 deel
    - Aantekening van ontvangen stukken bij commissarissen-inspecteurs van 's Lands Waterstaat in de departementen van de Amstel en Texel, 1 sep 1801 - 15 jan 1804; 447; 1 deel
    - Stukken betreffende de negotiatie voor de Deventersche straatweg, 1809-1810.; 448; 1 omslag